【裁判字號】    98,審易,3002
【裁判日期】    990108
【裁判案由】    竊盜
【裁判全文】
臺灣高雄地方法院刑事判決           98年度審易字第3002號
公  訴  人  臺灣高雄地方法院檢察署檢察官
被      告  甲○○
            丁○○
上列被告因竊盜案件，經檢察官提起公訴（98年度偵字第4305號
、98年度偵字第5865號），嗣因被告就被訴事實均為有罪之陳述
，經本院告知簡式審判程序之旨，並聽取公訴人及被告之意見後
，裁定依簡式審判程序審理，判決如下：
    主  文
甲○○共同犯攜帶兇器、毀壞門扇竊盜罪，累犯，處有期徒刑拾
月，扣案之螺絲起子壹支，沒收之。又共同犯攜帶兇器、毀壞門
扇竊盜罪，累犯，處有期徒刑拾月，扣案之一字螺絲起子壹支、
棉質手套壹個，均沒收之。應執行有期徒刑壹年陸月，扣案之螺
絲起子壹支、一字螺絲起子壹支、棉質手套壹個，均沒收之。
丁○○共同犯攜帶兇器、毀壞門扇竊盜罪，累犯，處有期徒刑拾
月，扣案之螺絲起子壹支，沒收之。
    事  實
一、甲○○前於民國94年間，因違反職役職責案件，經國防部高
    等軍事法院高雄分院以94年度高審字第246號判處有期徒刑2
    年6 月確定，嗣經裁定減刑為有期徒刑1 年3 月確定，於96
    年7 月16日縮短刑期執行完畢。丁○○前於95、96年間，因
    施用毒品案件，分別經本院95年度訴字第1580號、96年度訴
    字第699 號判處有期徒刑1 年10月、1 年8 月，再因竊盜案
    件，經本院95年度簡字第6956號、96年度易字第43號分別判
    處有期徒刑3 月、4 月，復因違反替代役實施條例案件，經
    本院96年簡字第19號判處有期徒刑3 月，上開犯罪經裁定減
    刑為有期徒刑11月、10月、1 月又15日、2 月、1 月又15日
    確定（後四罪定應執行刑為有期徒刑1 年2 月確定），合併
    執行於97年11月30日縮短刑期執行完畢。詎其二人均不知悔
    改，竟共同基於意圖為自己不法所有之犯意聯絡，分別起意
    ，為以下之竊盜行為：
(一)、於97年12月23日上午11時許，由甲○○騎乘車牌號碼H9J-29
    5 號重型機車搭載丁○○，行經高雄市苓雅區○○○路25巷
    21號丙○○住處，由甲○○持其所有，客觀上得以危害人之
    生命、身體可供兇器使用之螺絲起子1 支，毀壞上址一樓鋁
    門上構成門之一部之鎖，開啟鋁門後共同進入上址，竊取丙○○所有之IBM 手提電腦1 部（價值約新臺幣《下同》20,0
    00元）、聯強桌上型電腦1 部（價值約15,000元）、美金10
    0 元紙鈔、現金9,000 元、無敵翻譯機1 臺（價值約9,000
    元）、金飾數個（價值約1,500 元）等物得手，甲○○與丁○○隨即逃逸分贓。嗣經丙○○返家後發現遭竊，報警處理
    ，並扣得遺留之螺絲起子1支，始悉上情。
(二)、於98年1 月12日14時20分許，由丁○○（本件犯行業經臺灣
    高等法院高雄分院判決確定）騎乘車牌號碼J3B-778 號重型
    機車搭載甲○○，行經高雄縣鳳山市○○街18號乙○○住處
    ，由甲○○持其所有，客觀上得以危害人之生命、身體可供
    兇器使用之一字螺絲起子1 支，毀壞上址一樓鋁門上構成門
    之一部之鎖，丁○○則右手戴其所有之棉質手套1 個，開啟
    鋁門後共同進入上址，竊取乙○○所有之新臺幣100 元紙鈔
    1 張、50元紙鈔6 張、10元紙鈔4 張、5 元及1 元各1 張，
    港幣10元紙鈔1 張、古銅幣62枚等物得手。嗣丁○○與甲○○自上址後門逃逸，為警發現攔檢盤查而由丁○○自其外套
    及褲子之口袋內，取出上開竊得之財物交付警方（業經發還
    乙○○），又扣得上開一字螺絲起子1 支、棉質手套1 個等
    物，始循線查獲上情。
二、案經丙○○、乙○○訴由高雄市政府警察局苓雅分局、高雄
    縣政府警察局鳳山分局分別報請臺灣高雄地方法院檢察署檢
    察官偵查起訴。
    理  由
一、本件被告甲○○、丁○○所犯均係死刑、無期徒刑、最輕本
    刑為3年以上有期徒刑以外之罪，其於準備程序就前揭被訴
    事實為有罪之陳述，經法官告知簡式審判程序之旨，並聽取
    其與公訴人之意見後，本院認無不得或不宜改依簡式審判程
    序進行之處，爰依刑事訴訟法第273條之1第1項之規定，裁
    定進行簡式審判程序，合先敘明。
二、上開事實，業據被告甲○○、丁○○於警詢、偵查及本院審
    理時坦承不諱。核與證人即告訴人丙○○、乙○○於警詢中
    證述情節相符，復有高雄市政府警察局苓雅分局扣押筆錄、
    扣押物品目錄表、高雄縣政府警察局鳳山分局搜索扣押筆錄
    、扣押物品目錄表及贓物認領保管單各1份、現場照片12張
    、查獲照片20張、監視器錄影畫面翻拍照片2張附卷可參，
    ，足認被告之自白與事證相符。從而，本件事證明確，被告
    犯行，堪以認定，應依法論科。
三、按刑法第321條第1項第3款之攜帶兇器竊盜罪，係以行為人
    攜帶兇器竊盜為其加重條件，此所謂兇器，其種類並無限制
    ，凡客觀上足對人之生命、身體、安全構成威脅，具有危險
    性之兇器均屬之，且祇須行竊時攜帶此種具有危險性之兇器
    為已足，並不以攜帶之初有行兇之意圖為必要（最高法院79
    年台上字第5253號判例意旨參照）。又按毀壞門鎖行竊，自
    應論以刑法第321條第1項第2款之毀壞安全設備竊盜罪，但
    此處所謂門鎖，係指附加於門上之鎖而言，至於毀壞構成門
    之一部之鎖（如司畢靈鎖），則應認為毀壞門扇之加重竊盜
    罪（最高法院74年度台上字第243號判決意旨參照）。查扣
    案之螺絲起子1支，係金屬材質，長度約50公分，經被告甲○○自承在卷，且其既能破壞大門門鎖，足徵其質地堅硬，
    且為鋒利之物，客觀上自足以對人之生命、身體、安全構成
    威脅，自屬兇器無訛。另扣案之一字螺絲起子1支，其既能
    破壞大門門鎖，足徵其質地堅硬，且為鋒利之物，客觀上自
    足以對人之生命、身體、安全構成威脅，自屬兇器無訛。又
    其等以上開螺絲起子破壞告訴人住宅大門門鎖，且該門鎖係
    該門之一部，亦有該遭破壞門鎖之大門照片附卷可稽，故被
    告2人係攜帶兇器而毀壞門扇後行竊之事實，應可認定。
四、又刑法第321條第1項所列各款為竊盜之加重條件，如犯竊盜
    罪兼具數款加重情形時，因竊盜行為祇有一個，仍祇成立一
    罪，不能認為法律競合或犯罪競合，但判決主文應將各種加
    重情形順序揭明，理由並應引用各款，俾相適應，最高法院
    69年台上字第3945號判例意旨參照，是被告以一竊盜行為，
    兼具上開2款加重條件，仍應僅成立一罪。核被告甲○○、
    丁○○所為，均係犯刑法第321條第1項第2款、第3款之攜帶
    兇器、毀壞門扇竊盜罪。被告毀壞門扇之行為，已結合於所
    犯加重竊盜之罪質中，不另論毀損罪。被告2人間，就上開
    犯行有犯意聯絡及行為分擔，應論以共同正犯。被告甲○○
    所犯前揭2罪，犯意各別，且行為互殊，應予分論併罰。被
    告甲○○於民國94年間，因違反職役職責案件，經國防部高
    等軍事法院高雄分院以94年度高審字第246號判處有期徒刑2
    年6 月確定，嗣經裁定減刑為有期徒刑1 年3 月確定，於96
    年7 月16日縮短刑期執行完畢；被告丁○○前於95、96年間
    ，因施用毒品案件，分別經本院95年度訴字第1580號、96年
    度訴字第699 號判處有期徒刑1 年10月、1 年8 月，再因竊
    盜案件，經本院95年度簡字第6956號、96年度易字第43號分
    別判處有期徒刑3 月、4 月，復因違反替代役實施條例案件
    ，經本院96年簡字第19號判處有期徒刑3 月，上開犯罪經裁
    定減刑為有期徒刑11月、10月、1 月又15日、2 月、1 月又
    15日（後四罪定應執行刑為有期徒刑1 年2 月確定），合併
    執行於97年11月30日縮短刑期執行完畢，有臺灣高等法院被
    告前案紀錄表2 份在卷可佐，被告甲○○、丁○○於有期徒
    刑執行完畢後，5 年內故意再犯本件法定刑為有期徒刑以上
    之罪，均為累犯，應依刑法第47條第1 項規定加重其刑。爰
    審酌被告甲○○、丁○○不思以正當方式取得財物，因貪圖
    私欲，竊取他人財物，且正值青年，竟貪圖小利一再行竊，
    而其攜帶兇器進入他人住處行竊，除侵害個人之財產權外，
    更破壞個人之居住安寧，嚴重威脅個人之居家安全，行為顯
    有可議；惟念以被告甲○○、丁○○犯後坦承犯行，態度尚
    佳，所竊財物價值非鉅等一切情狀，分別量處如主文所示之
    刑，並就被告甲○○定應執行刑如主文所示，以資懲儆。末
    以，扣案之螺絲起子1 支係被告甲○○所有，且係供犯罪事
    實(一)所用之物，業據其於本院審理中供承在卷，應依刑法第
    38條第1 項第2 款之規定，宣告沒收。另扣案棉質手套1 個
    、一字螺絲起子1 支，係共犯丁○○所有供其為本件竊盜犯
    行所用之物，業據其於本院審理中供承在卷，惟基於共同正
    犯責任共同原則，仍應依刑法第38條第1 項第2 款之規定，
    宣告沒收。
據上論斷，應依刑事訴訟法第273 條之1 第1 項、第299 條第1
項前段，刑法第28條、第321 條第1 項第2 款、第3 款、第47條
第1 項、第38條第1 項第2 款、第51條第5 款、第9 款，判決如
主文。
本案經檢察官李英霆到庭執行職務。
中    華    民    國    99    年    1    月    8    日
                  刑事第十庭  法  官   李代昌
以上正本證明與原本無異。
如不服本判決應於收受本判決後10日內向本院提出上訴書狀，並
應敘述具體理由，如未敘述上訴理由者，應於上訴期間屆滿後20
日內補提理由書狀於本院（均須按他造當事人之人數附繕本）「
切勿逕送上級法院」。
中    華    民    國    99    年    1    月    8    日
                              書記官   黃振祐
附錄：本案論罪科刑之法條
刑法第321條
（加重竊盜罪）
犯竊盜罪而有左列情形之一者，處 6 月以上、 5 年以下有期徒
刑：
一、於夜間侵入住宅或有人居住之建築物、船艦或隱匿其內而犯
    之者。
二、毀越門扇、牆垣或其他安全設備而犯之者。
三、攜帶兇器而犯之者。
四、結夥三人以上而犯之者。
五、乘火災、水災或其他災害之際而犯之者。
六、在車站或埠頭而犯之者。
前項之未遂犯罰之。

司法院資訊處製作；財團法人民間司法改革基金會備份。
